臺灣屏東地方法院刑事判決
111年度訴字第425號
公  訴  人  臺灣屏東地方檢察署檢察官
被      告  劉晉廷


上列被告因違反毒品危害防制條例案件，經檢察官提起公訴（11
1年度偵字第3608號），嗣被告就被訴事實為有罪之陳述，經本
院告知簡式審判程序之旨，並聽取當事人之意見後，由本院合議
庭裁定改由受命法官獨任進行簡式審判程序，判決如下：
    主  文
劉晉廷持有第二級毒品純質淨重二十公克以上，處有期徒刑壹年
。扣案含有第二級毒品甲基安非他命、N,N-二甲基安非他命成分
之毒品壹包（含包裝袋壹只；純質淨重合計約參佰零參點玖肆公
克）沒收銷燬之。
    事  實
一、劉晉廷明知甲基安非他命與N,N-二甲基安非他命均為毒品危
    害防制條例所規定之第二級毒品，不得非法持有，竟基於持
    有第二級毒品純質淨重逾二十公克以上之犯意，於民國111
    年3月15日某時許，在不詳地點，自真實姓名年籍不詳之人
    ，取得含有第二級毒品甲基安非他命、N,N-二甲基安非他命
    成分之毒品1包（驗餘淨重394.67公克，其中甲基安非他命
    驗前純質淨重約27.63公克，N,N-二甲基安非他命驗前純質
    淨重約276.31公克，純質淨重合計約303.94公克），將之藏
    放在其所駕駛車牌號碼000-0000號白色LEXUS牌之自用小客
    車內而持有之。嗣執行巡邏勤務警員於111年3月18日晚間9
    時30分許，行經屏東縣○○鎮○○路000號「心之和乳酪」商店
    所屬之停車場時，發現該商店已打烊，然劉晉廷所駕駛之自
    小客車仍停留於上開停車場內，認形跡可疑，而上前盤查，
    並經劉晉廷同意搜索後，當場在上揭自小客車內查獲上揭毒
    品1包，始悉上情。
二、案經屏東縣政府警察局潮州分局報告臺灣屏東地方檢察署檢
    察官偵查後起訴。
    理  由
一、本件被告劉晉廷所犯係死刑、無期徒刑、最輕本刑為3年以
    上有期徒刑以外之罪，其於準備程序就前揭被訴事實為有罪
    之陳述，經法官告知簡式審判程序之旨，並聽取其與檢察官
    之意見後，本院認無不得或不宜改依簡式審判程序進行之處
    ，爰依刑事訴訟法第273條之1第1項規定，經合議庭裁定由
    受命法官獨任進行簡式審判程序，是本案之證據調查，依同
    法第273條之2規定，不受同法第159條第1項、第161條之2、
    第161條之3、第163條之1，及第164條至170條所規定證據能
    力認定及調查方式之限制，合先敘明。
二、上開犯罪事實，業據被告於偵查及本院審理中坦承不諱（見
    偵卷第63至65、83至84頁；本院卷第26、38頁），並有屏東
    縣政府警察局潮州分局光華派出所111年3月18日員警偵查報
    告、同年月25日員警職務報告、自願受搜索同意書、勘察採
    證同意書、屏東縣檢驗中心111年4月18日檢驗報告(申請單
    編號：R111X00661號)、屏東縣○○○○○○○○○○○○○○○○○○○○○○○○○
    路○○○○○○○號000-0000號查詢汽車車籍結果各1份、現場蒐證
    、檢驗暨扣押物照片共12張、扣案物入庫照片4張等件在卷
    可稽（見警卷第7、23、25至29、43、71至83頁；偵卷第45
    、69、85、113至115頁）。又扣案之乳白色晶體1包，經送
    內政部警政署刑事警察局鑑定結果，檢出含有第二級毒品甲
    基安非他命及N,N-二甲基安非他命成分（驗餘淨重394.67公
    克，其中甲基安非他命驗前純質淨重約27.63公克，N,N-二
    甲基安非他命驗前純質淨重約276.31公克，純質淨重合計約
    303.94公克），有內政部警政署刑事警察局111年5月24日刑
    鑑字第1110038018號鑑定書1份（見偵卷第79頁）在卷可憑
    ，足認被告之任意性自白與事實相符，堪為論罪科刑之依據
    。本件事證明確，被告犯行堪以認定，應予依法論科。
三、論罪科刑
㈠、按毒品危害防制條例第2條第2項既依毒品之成癮性、濫用性
    及對社會之危害性將之分為四級，則不同品項之同級毒品，
    其對法益危害性仍屬相同，是在判斷所持有毒品之數量是否
    已達該條例第11條第3至6項所定之一定數量時，應將同級毒
    品合併計算，不因其分屬不同品項而分開計算。是以，本案
    扣案之毒品1包，雖同時含有甲基安非他命及N,N-二甲基安
    非他命等不同品項第二級毒品之成分，仍應合併計算其持有
    第二級毒品之總純質淨重。查本案被告持有第二級毒品之驗
    前純質淨重合計約303.94公克（計算式：27.63＋276.31＝303
    .94），有前引鑑定書1份在卷可稽。是核被告所為，係犯毒
    品危害防制條例第11條第4項之持有第二級毒品純質淨重20
    公克以上罪。
㈡、爰以行為人之責任為基礎，審酌被告明知國家對於毒品之禁
    令，猶非法持有純質淨重合計約303.94公克之第二級毒品，
    所為實屬不該；惟念被告犯後尚能坦承犯行，態度尚可，兼
    衡其素行，本件犯罪之動機、手段、情節、所生危害，暨其
    自陳之智識程度、家庭生活、經濟狀況暨檢察官求刑之意見
    等一切情狀（詳見本院卷第39頁），量處如主文所示之刑。
四、沒收
　　按查獲之第一級、第二級毒品及專供製造或施用第一級、第
    二級毒品之器具，不問屬於犯罪行為人與否，均沒收銷燬之
    ，毒品危害防制條例第18條第1項前段定有明文。查扣案之
    乳白色結晶1包，經送驗結果，含有第二級毒品甲基安非他
    命及N,N-二甲基安非他命成分，純質淨重合計約303.94公克
    ，業如前述，應依毒品危害防制條例第18條第1項之規定予
    以沒收銷燬；另包裝上開毒品之包裝袋，因與其上所殘留之
    毒品難以析離，且無析離之實益與必要，應視同毒品，一併
    沒收銷燬之；至送驗耗損部分之毒品因已滅失，爰不另宣告
    沒收銷燬。又扣案之蘋果牌手機1支，因無證據證明與被告
    本案犯行相關，爰不予宣告沒收，附此敘明。
據上論斷，應依刑事訴訟法第273條之1第1項、第299條第1項前
段，毒品危害防制條例第11條第4項、第18條第1項前段，刑法第
11條，判決如主文。
本案經檢察官陳妍萩提起公訴，檢察官王雪鴻到庭執行職務。
中　　華　　民　　國　　111 　年　　8 　　月　　24　　日
                  刑事第三庭   法  官  黃虹蓁
以上正本證明與原本無異。
如不服本判決應於收受判決後20日內向本院提出上訴書狀，並應
敘述具體理由；其未敘述上訴理由者，應於上訴期間屆滿後20日
內向本院補提理由書（均須按他造當事人之人數附繕本）「切勿
逕送上級法院」。
中　　華　　民　　國　　111 　年　　8 　　月　　24　　日
                               書記官  陳恩慈
附錄本件論罪科刑法條：
毒品危害防制條例第11條
持有第一級毒品者，處3年以下有期徒刑、拘役或新臺幣30萬元
以下罰金。
持有第二級毒品者，處2年以下有期徒刑、拘役或新臺幣20萬元
以下罰金。
持有第一級毒品純質淨重10公克以上者，處1年以上7年以下有期
徒刑，得併科新臺幣100萬元以下罰金。
持有第二級毒品純質淨重20公克以上者，處6月以上5年以下有期
徒刑，得併科新臺幣70萬元以下罰金。
持有第三級毒品純質淨重5公克以上者，處2年以下有期徒刑，得
併科新臺幣20萬元以下罰金。
持有第四級毒品純質淨重5公克以上者，處1年以下有期徒刑，得
併科新臺幣10萬元以下罰金。
持有專供製造或施用第一級、第二級毒品之器具者，處1年以下
有期徒刑、拘役或新臺幣10萬元以下罰金。